臺灣彰化地方法院刑事判決　　　　　　　94年度訴字第1273號
公　訴　人　臺灣彰化地方法院檢察署檢察官
被　　　告　甲○○
　　　　　　　　　 （現因另案於臺灣彰化監獄執行中）
上列被告因違反毒品危害防制條例案件，經檢察官提起公訴（94
年度毒偵字第2360號），本院依刑事訴訟法第273條之1第1項之
規定，裁定改依簡式審判程序判決如下：
    主  文
甲○○連續施用第壹級毒品，處有期徒刑壹年肆月，扣案之海洛
因壹包（淨重零點壹壹公克、另有包裝袋壹個）、摻有海洛因之
香煙壹支及塑膠剷管壹支，均沒收銷燬之；又連續施用第貳級毒
品，處有期徒刑捌月；主刑部分，應執行有期徒刑壹年拾月。
    事  實
一、甲○○前因施用毒品案件，經本院裁定移送觀察、勒戒後，
    認為無繼續施用毒品之傾向，於民國87年7月17日其觀察、
    勒戒執行完畢出所後，由本院以87年度易字第489號為免刑
    判決確定，復因施用毒品案件，再經本院裁定移送觀察、勒
    戒後，仍認為無繼續施用毒品之傾向，嗣於88年3月2日其觀
    察、勒戒執行完畢出所後，另由臺灣彰化地方法院檢察署檢
    察官於88年3月1日，以88年度偵字第2066號為不起訴處分確
    定，後又因施用毒品案件，除經本院依聲請將之裁定令入戒
    治處所施以強制戒治外，並由臺灣彰化地方法院檢察署檢察
    官對之提起公訴，後經本院以88年度訴字第457號判決判處
    應執行有期徒刑1年3月，由其提起上訴後，經臺灣高等法院
    臺中分院駁回其上訴而告確定，而其強制戒治部分，則於強
    制戒治執行滿3月後，因戒治成效良好，經評定為合格，認
    為無繼續戒治必要，復由本院裁定停止戒治，並宣告其所餘
    戒治期間付保護管束，惟其於保護管束期間，又因施用毒品
    案件，除經本院裁定撤銷停止戒治，並令其入戒治處所續行
    強制戒治外，並分別經本院以90年度訴緝字第6號判決判處
    有期徒刑2年確定（施用第一級毒品部分），及經臺灣雲林
    地方法院以90年度易字第406號判決判處有期徒刑7月確定（
    施用第二級毒品部分），後並經本院裁定定其應執行刑2 年
    4月確定，嗣於90年10月12日其強制戒治期滿後，旋即於同
    日入監執行，上開二案接續執行，至92年12月30日即因縮短
    刑期假釋而出獄，惟其於假釋期間，又因施用毒品案件，除
    經撤銷假釋外，並經本院於93年12月13日，以93年度訴字第
    955號判處應執行刑有期徒刑1年6月確定（現正在監執行上
    述撤銷假釋後之殘刑1年3月），惟其仍不知悔改，復基於施
    用第一級毒品海洛因之概括犯意，自93年12月13日前開本院
    93年度訴字第955號判決宣示後之某日起，至94年5月3日13
    時30分許止，在彰化縣大村鄉擺塘村擺塘巷6之2號其友人住
    處及彰化縣境路邊車上等地，以將海洛因摻入香菸中點燃吸
    食之方式，連續施用第一級毒品海洛因多次，平均每2至3天
    施用1次；其另基於施用第二級毒品安非他命之概括犯意，
    自93年12月13日前開本院93年度訴字第955號判決宣示後之
    某日起，至94年5月3日13時30分許止，亦在彰化縣大村鄉擺
    塘村擺塘巷6之2號其友人住處及彰化縣境路邊車上等地，以
    將安非他命置於玻璃管吸食器內燒烤加熱之方式，連續施用
    第二級毒品安非他命多次（玻璃管吸食器已據甲○○丟棄而
    滅失），嗣於94年5月3日14時許，在彰化縣大村鄉擺塘村擺
    塘巷6之2號其友人住處為警查獲，並當場扣得第一級毒品海
    洛因一包（淨重0.11公克、另有包裝袋1個）、摻有海洛因
    之香煙1支及塑膠剷管1支等物，始知上情。
二、案經彰化縣警察局二林分局報告臺灣彰化地方法院檢察署檢
    察官偵查起訴。
    理  由
一、訊據被告甲○○對其前揭連續施用第一級、第二級毒品之犯
    罪事實均坦白承認，且其為警查獲時，經警採集其尿液送驗
    ，檢驗結果確呈嗎啡及甲基安非他命陽性反應，此分別有詮
    昕科技股份有限公司所出具之濫用藥物尿液檢驗報告及彰化
    縣衛生局煙毒尿液檢驗成績書各1紙附卷可稽，並有第一級
    毒品海洛因一包（淨重0.11公克、另有包裝袋1個）、摻有
    海洛因之香煙1支及塑膠剷管1支等物扣案可相佐證，而該包
    扣案之海洛因，經送法務部調查局進行鑑驗後，已確認其係
    海洛因無誤，此亦有該局所出具之鑑定通知書1紙附卷為憑
    ；此外，復有刑案資料查註紀錄表、全國施用毒品案件紀錄
    表及前開本院93年度訴字第955號判決書各1份在卷可考，足
    認其自白與事實相符而得採信，是被告犯行堪予認定，應依
    法予以論科。
二、核被告甲○○所為，係犯毒品危害防制條例第10條第1項、
    第2項之施用第一級、第二級毒品罪。其施用毒品前、後持
    有毒品及專供施用毒品器具之行為，已為其施用毒品犯行所
    吸收，不另論處。又其先後多次施用第一級、第二級毒品之
    行為，均時間緊接、所犯構成要件相同，顯皆係基於概括犯
    意而為之，均應依連續犯之規定論以一罪，並各依法加重其
    刑。其所犯二罪間，犯意各別、行為互殊，應分別論罰（起
    訴書誤載為被告將海洛因與安非他命同時混合後置入玻璃管
    吸食器內燒烤吸食，係以一行為觸犯上開二罪名，屬想像競
    合犯，實有錯誤，應予更正）。爰審酌被告犯罪之動機、目
    的、方法、手段、所生危害，其前有多次施用毒品之犯罪記
    錄，雖均未構成本件之累犯，但顯見其毒癮已深，且欠缺戒
    除毒癮之決心，品行不佳，難予輕縱，及其犯後對其犯行坦
    白承認，態度尚稱良好等一切情狀，分別量處如主文所示之
    刑，並定其應執行之刑，以示懲儆。至扣案之第一級毒品海
    洛因1包（淨重0.11公克）係毒品，而用以包裝海洛因之包
    裝袋1個與摻有海洛因之香煙1支，均因其上所附著之毒品已
    難以析離，自應全部視為毒品，與塑膠剷管1支，係被告所
    有，且專供其施用第一級毒品海洛因所用之器具，業據被告
    供明在卷，均應依同條例第18條第1項前段宣告沒收並諭知
    銷燬之。至被告施用第二級毒品所用之玻璃管吸食器，已據
    被告丟棄而滅失，本院自無從併與宣告沒收，附此敘明。
三、據上論斷，應依刑事訴訟法第273條之1第1項、第299條第1
    項前段，毒品危害防制條例第10條第1項、第2項、第18條第
    1項前段，刑法第11條前段、第56條、第51條第5款，判決如
    主文。
本案經檢察官林裕斌到庭執行職務。
中　　華　　民　　國　　94　　年　　8 　　月　　11　　日
                  刑事第一庭         法　官  葛永輝
以上正本證明與原本無異。
如不服本判決，應於判決送達後十日內，向本院提出上訴狀（須
附繕本）。
中　　華　　民　　國　　94　　年　　8 　　月　　11　　日
                                     書記官  施惠卿
附錄本案論罪科刑法條全文：
毒品危害防制條例第10條施用第1級毒品者，處6月以上5年以下
有期徒刑。
施用第2級毒品者，處3年以下有期徒刑。
